【裁判字號】    89,交抗,273
【裁判日期】    890921
【裁判案由】    違反道路交通管理處罰條例
【裁判全文】
臺灣高等法院交通事件裁定                       八十九年度交抗字第二七三號
    抗  告  人
    即受處分人  甲○○
右抗告人因違反道路交通管理處罰條例案件，不服臺灣板橋地方法院八十九年度交聲
字第二五三號，中華民國八十九年九月二十一日裁定，提起抗告，本院裁定如左：
    主  文
抗告駁回。
    理  由
一、抗告意旨略以：「抗告人即受處分人甲○○於民國（下同）八十八年十一月二十
    六日十三時許，駕駛車號Ｍ八─五五九號營業小客車，途經臺北縣三重市○○路
    三十三號前，因尿急逆向停車，於下車向路旁之耀龍檳榔店借用廁所小解，如廁
    後，發現有一婦女林麗珠騎乘機車撞及伊所有之上開停止狀態營業小客車，人車
    倒地，經伊發現，乃扶起麗珠，並詢問其有無受傷，因渠表示右上下肢有輕微擦
    傷，可自行和解，即教伊先駕車離去，事後亦賠償新臺幣（下同）二萬元予林麗
    珠，詎伊駕車離去後，接獲派出所通知，指稱抗告人肇事逃逸，並處以「吊銷駕
    照」之處分，輕微車禍造成嚴重後果，為此提起抗告」云云。
二、按汽車駕駛人，駕駛汽車肇事致人受傷或死亡，應即採取救護或其他必要措施，
    並向警察機關報告，不得駛離；違者吊扣其駕照三個月至六個月；逃逸者吊銷其
    駕駛執照，道路交通管理處罰條例第六十二條第一項定有明文。
三、經查，本件交通事故發生之經過，業據證人林麗珠於警訊時陳稱：「我駕駛輕型
    ＤＨＩ─九七一號由龍門路往蘆洲方向行駛，有一部營業小客車Ｍ八─五五九號
    突然逆向從我迎面撞來，往龍門路底逃逸，當時我就躺在地上，等警方到場處理
    」等語，於原審時亦證稱：「當時車禍經過係對方（指異議人）逆向行駛撞到我
    ，他人在車上，有人看到他車號再告訴我，．．，當時異議人根本沒有下車，是
    警察來處理叫我去醫院，通知異議人過來」等語，核與證人即到場處理之警員彭
    明德於原審所陳：「據報案發生車禍，到現場時看到被害人機車在路中，被害人
    在路旁，肇事車不在現場，被害人說有一車逆向行駛撞到她，提供我車號查到異
    議人」等語相符，此並有道路交通事故調查報告表、談話筆錄各乙份附卷可證，
    質之；抗告人於原審理中亦坦稱：「當時並沒有下車扶被害人，異議狀所述下車
    扶起林女之內容係朋友寫的」云云，顯見被害人林麗珠前開指訴應與事實相符，
    本件；抗告人確係逆向行駛撞及被害人林麗珠所騎乘之機車後，肇事逃逸無訛，
    是抗告人所稱：「停止狀態被林麗珠騎機車所撞。曾下車將林麗珠扶起，因她稱
    並無大礙，便教伊先行駕車離去」云云，無非係事後杜撰圖免卸責之詞，自無足
    採信；至於；抗告人另稱已與林麗珠達成和解一事，乃屬民事賠償問題，要無解
    於抗告人駕駛汽車肇事致人受傷卻逃逸之事實，綜上所述，原處分機關據以援引
    首揭規定，裁決吊銷駕駛執照，核無違誤及不當，是原裁定認抗告人對原處分機
    關前開裁決聲明異議為無理由，依道路交通案件處理辦法第十九條，裁定予以駁
    回，核無不合。抗告人抗告意旨執此指摘原裁定違誤，為無理由，應予駁回。
據上論斷，應依道路交通案件處理辦法第二十六條，刑事訴訟法第四百十二條，裁定
如主文。
中      華      民      國      八十九      年    十一  月      一      日
                            臺灣高等法院交通法庭
                                審判長法  官  吳  啟  民
                                      法  官  林  瑞  斌
     法  官  施  俊  堯
右正本證明與原本無異。
不得再抗告。
                                      書記官  顏  志  豪
中      華      民      國      八十九      年    十一  月      三      日


司法院資訊處製作；財團法人民間司法改革基金會備份。
